臺灣彰化地方法院刑事判決　　　　　　　96年度訴字第1076號
公　訴　人　臺灣彰化地方法院檢察署檢察官
被　　　告　甲○○
　　　　　　　　　　（
選任辯護人　林志銘律師
　　　　　　張崇哲律師
上列被告因違反毒品危害防制條例案件，經檢察官提起公訴（九
十六年度偵字第二七五九、五三六八號），本院判決如下：
    主    文
甲○○販賣第一級毒品，處有期徒刑拾年，褫奪公權陸年，扣
案如附表二編號一所示之物，沒收銷燬之，扣案如附表二編號二
、三所示之物，均沒收；未扣案如附表三所示販賣第一級毒品所
得沒收，如全部或一部不能沒收時，以其財產抵償之。又販賣第
二級毒品，處有期徒刑肆年，褫奪公權貳年，扣案如附表二編號
三所示之物，沒收；未扣案如附表四所示販賣第二級毒品所得沒
收，如全部或一部不能沒收時，以其財產抵償之。應執行有期徒
刑拾陸年，褫奪公權陸年，扣案如附表二編號一所示之物，沒收
銷燬之，扣案如附表二編號二、三所示之物，均沒收；未扣案如
附表三、四所示販賣第一級、第二級毒品所得沒收，如全部或一
部不能沒收時，以其財產抵償之。
    犯罪事實
一、甲○○明知海洛因、甲基安非他命係屬毒品危害防制條例第
    二條第二項第一款、第二款所列管之第一、二級毒品，均不
    得非法持有、販賣，竟仍分別基於意圖營利反覆、延續實施
    販賣第一、二級毒品海洛因、甲基安非他命以賺取差價牟利
    之單一行為決意，以其所有、門號為0000000000
    、0000000000號行動電話作為對外聯絡海洛因、
    甲基安非他命交易之通訊工具，而反覆延續實施下列販賣第
    一、二級毒品之行為：
(一)由如附表一編號一至三所示欲購買第一級毒品海洛因者，撥
    打甲○○前開行動電話號碼，約定由甲○○代為聯繫上游販
    毒者林連只關於交易時間、地點、數量及價格等事宜後，於
    如附表一編號一至三所示之時間，由甲○○偕同上開購毒者
    前往與林連只約定之地點，以如附表一編號一至三所示之價
    格交易，甲○○則自購毒者處抽取可供施用、正確數量不詳
    之毒品為利潤，以此營利方式分別販賣第一級毒品海洛因予
    如附表一編號一至三所示之購毒者（上開購毒者所涉施用第
    一級毒品海洛因部分由檢察官另案處理）。
(二)由如附表一編號四至五所示欲購買第一、二級毒品海洛因、
    甲基安非他命者，撥打甲○○前開行動電話號碼或由甲○○
    主動詢問購毒者之意願後，約定由甲○○代為聯繫林連只或
    其餘已成年姓名年籍均不詳之上游販毒者有關交易時間、地
    點、數量及價格等事宜後，於如附表一編號四所示之時間，
    由甲○○駕駛其所有之車牌號碼七Ｗ－六九一六號自用小客
    車搭載購毒者前往與林連只約定之地點，或於如附表一編號
    五所示之時間，由甲○○獨自前往與上游販毒者約定之地點
    ，以如附表一編號四至五所示之價格交易，甲○○則自購毒
    者處賺取現金新臺幣（下同）二千元之油錢為利潤，以此營
    利方式分別販賣第一級毒品海洛因、第二級毒品甲基安非他
    命予如附表一編號四至五所示之購毒者（上開購毒者所涉施
    用第一級毒品海洛因、第二級毒品甲基安非他命部分由檢察
    官另案處理）。
(三)由如附表一編號六至九所示欲購買第一級毒品海洛因或第二
    級毒品甲基安非他命者，撥打前開行動電話號碼與甲○○聯
    繫交易時間、地點、數量及價格等事宜後，再由甲○○於如
    附表一編號六至九所示之時間、地點，以如附表一編號六至
    九所示之價格，販賣第一級毒品海洛因、第二級毒品甲基安
    非他命（重量均不詳）予前揭購毒者（上開購毒者所涉施用
    第一級毒品海洛因、第二級毒品甲基安非他命部分由檢察官
    另案處理）。
二、嗣於九十六年三月十三日十五時三十分許，為警持搜索票至
    甲○○斯時位於彰化縣大村鄉○○○路二七四之十二號之居
    所查獲，並當場扣得附表二編號一所示之海洛因一包（淨重
    零點零六公克，空包裝重零點三一公克）、附表二編號三所
    示甲○○所有、供販賣第一、二級毒品所用之ＳＡＭＳＵＮ
    Ｇ牌行動電話一支（內含門號0000000000號ＳＩ
    Ｍ卡一片），暨非屬其所有亦未供販賣毒品使用之ＤＩＧＩ
    ＴＡＬ牌、ＭＯＴＯＲＯＬＡ牌行動電話各一支。甲○○為
    警查獲後，在有偵查權之公務員尚未知悉並查獲其購買海洛
    因、甲基安非他命毒品之上手來源前，於九十六年三月十三
    日向員警供出毒品來源之上手林連只，經警於九十六年九月
    二十八日將其購買毒品之上手林連只查緝到案，而予以破獲
    。
三、案經彰化縣警察局彰化分局報請臺灣彰化地方法院檢察署檢
    察官偵查起訴。
    理    由
一、證據能力部分：
    本案下列引用之供述及非供述證據，經本院依法踐行調查證
    據程序，公訴人、被告、辯護人均不爭執各該證據之證據能
    力，且亦查無依法應排除其證據能力之情形，是後述所引用
    證據之證據能力皆無疑義，合先敘明。
二、認定犯罪事實所憑之證據及理由：
　　訊據被告對於上開交付海洛因、甲基安非他命予如附表一編
    號一至五所示購毒者，並自上開購毒者處抽取不詳數量之毒
    品或賺取二千元油錢，暨販賣海洛因予如附表一編號六至八
    所示購毒者之犯罪事實，於本院審理時坦承不諱，惟矢口否
    認有何販賣第一、二級毒品海洛因、甲基安非他命予如附表
    一編號一至五、九所示購毒者之犯行，辯稱：其沒有賣或與
    林連只共同賣海洛因、甲基安非他命給林錫勳、丙○○、戊○○、乙○○、林碧月，只有帶林錫勳、丙○○、戊○○、
    乙○○、林碧月去向林連只買毒品，其再從中抽取毒品施用
    或二千元加油；其也未販賣海洛因、甲基安非他命予丁○○
    ，都是其向丁○○調貨的云云。經查：
(一)販賣第一、二級毒品海洛因、甲基安非他命予如附表一編號
    一至五所示購毒者部分：
  1.被告代如附表一編號一至五所示購毒者聯繫林連只或其餘上
    游販毒者，並偕同上開購毒者或獨自前往為毒品交易，且自
    購毒者處抽取毒品或二千元油錢為利潤之事實，除經被告供
    認在卷外，亦迭據證人即附表一編號一至二所示購毒者林錫
    勳、丙○○於偵訊，附表一編號三至五所示購毒者戊○○、
    乙○○、林碧月於警詢、偵查中證述明確，是被告確有於如
    附表一編號一至五所示時地親自或攜同購毒者向上游販毒之
    人交易一情，應屬無疑。
  2.此部分重點厥在於被告上揭行為有否營利意圖？或如被告所
    辯其僅為單純仲介、幫忙，並無營利之意？就此，核之證人
    林錫勳、丙○○於偵訊中，證人戊○○於警詢、偵查時，均
    證稱：甲○○載伊去臺中向「姊仔」購買毒品後，伊會給甲○○一點海洛因施用等語（見臺灣彰化地方法院檢察署九十
    五年度他字第一七０四號卷第三九、五二頁，九十六年度偵
    字第二七五九卷(一)第八六、九二、九四、九五頁），又證人
    乙○○、林碧月於警詢、偵查時，證人乙○○另於本院審理
    中，亦同證稱：海洛因、甲基安非他命是透過甲○○向臺中
    「姊仔」購買，會給甲○○每錢二千元代價作為報酬或加油
    等詞甚詳（見警卷乙○○、林碧月九十六年三月十三日警詢
    筆錄，九十五年度他字第一七０四號卷第六七、七一、七二
    頁，本院卷九十六年十一月八日審判筆錄第四、六、七頁）
    ，綜合上開證人所言，被告於該等證人欲購買毒品海洛因、
    甲基安非他命時，除由被告代找上游販毒者外，被告亦從中
    抽取毒品海洛因施用，或賺取二千元之油錢、報酬屬實，而
    第一級毒品海洛因相較於施用毒品之人，本即有其財產上價
    值，是以被告就證人林錫勳、丙○○、戊○○部分，雖非賺
    取現金差價，然既從中取得具財產價值之第一級毒品海洛因
    留供己用，該所留取之第一級毒品海洛因即為被告為上開交
    易所得之利差，另被告就證人乙○○、林碧月部分，則進而
    抽取二千元之油錢以之報酬，顯見係賺取現金差價無誤，是
    以，被告確有營利之意圖及獲利之事實至明。
  3.再查，證人乙○○於本院審理時證稱：與甲○○原不認識，
    是透過甲○○叔叔且同樣施用毒品之林錫勳介紹才知道可以
    請甲○○拿毒品，是從九十五年八月開始，本來是甲○○載
    渠去向林連只拿，有八、九次，後來因為渠每次都要給甲○○二千元油錢，划不來，所以渠於九十五年十一、十二月間
    ，寫下自己的電話夾在現金裡交給林連只，要跟林連只直接
    交易，渠沒有也不想讓甲○○知道等語（見本院卷九十六年
    十一月八日審判筆錄第八、十至十二頁），可見證人乙○○
    與被告並無多大交情，係透過毒品圈之人告知後，方向被告
    拿取第一、二級毒品海洛因、甲基安非他命，衡情被告若單
    純只是施用毒品之人，而非有毒品來源，足以向上游調取毒
    品後提供予他人，何以林錫勳會特別告知證人乙○○可自被
    告處取得毒品？足見被告「有提供毒品」之名聲早在毒品圈
    內流傳，且對於不甚熟識之人亦供給毒品，則若非有所營利
    ，何以甘冒查獲風險而對於無交情者多次單純調貨？故被告
    就如附表一編號一至五所示購毒者部分，辯稱僅單純介紹，
    並無賺取利潤云云，核屬卸責之詞，非可採取。
(二)販賣第一、二級毒品海洛因、甲基安非他命予如附表一編號
    六至九所示購毒者部分：
  1.被告有販賣海洛因、甲基安非他命予如附表一編號六至八所
    示購毒者乙節，業據被告於本院準備程序及審理中坦稱：其
    確實有販賣毒品給林文千、陳彥宏、何志城等語（見本院卷
    九十六年八月十五日準備程序筆錄第二、三頁，同年十一月
    九日審判筆錄第二五頁），並經證人即購毒者林文千、陳彥
    宏於警詢、偵查，證人何志城於警詢時證述明確。
  2.又被告確有於如附表一編號九所示時、地，分別販賣第一級
    毒品海洛因、第二級毒品甲基安非他命予證人丁○○各一次
    之事實，業經證人丁○○於警詢、偵查時證述綦詳，復於本
    院九十六年十一月九日審理時具結證稱：伊於九十六年三月
    一日偵訊時之證詞，關於向被告購買安非他命的時間是九十
    五年八月間，且安非他命沒有跟被告合資過，伊在檢察官的
    陳述是實在的，伊向被告拿取安非他命的地點，是在彰南路
    伊住的地方；被告有賣海洛因一次給伊，那次被告有拿錢在
    卷（見本院卷九十六年十一月九日審判筆錄第五、十五頁）
    ，且被告於本院準備程序時，亦明確坦稱有販賣海洛因予證
    人丁○○等語（見本院卷九十五年八月十五日準備程序筆錄
    第二三頁）。按審理事實之法院於證人之陳述有部分前後不
    符或相互間有所歧異時，究竟何者為可採，仍應本其自由心
　　證予以斟酌，非謂一有不符或矛盾，即應認其全部不可信。
  　又證人供述之證據前後不符時，究竟何者為可採，事實審法
    院仍得依證據法則，本於自由心證予以斟酌，作合理之比較
    ，定其取捨，若其取捨判斷無從認為確實有違日常客觀之經
    驗法則，自不得指為違背法令，此有最高法院八十一年度臺
    上字第五三０三號判決、八十二年度臺非字第一四一號判決
    可參。證人丁○○於本院九十六年十一月九日審理庭初始，
    並不否認有向被告購買甲基安非他命，然忽而又附合被告所
    辯，改稱甲基安非他命是二人合資、一起施用云云，惟證人
    丁○○事後翻異之證述除與先前警詢、偵訊、本院初始所述
    不符外，觀諸證人丁○○於偵訊時，明確指證向被告購買甲
    基安非他命，每次半錢，約六、七千元，安非他命沒有合資
    等語，且就購買之時地、金額皆為確切之供述，復於本院審
    理時，證陳偵訊中所述實在等詞，是以，證人丁○○之偵訊
    筆錄，既係按伊之自由意志陳述有關購買甲基安非他命之時
    間、地點、金額等內容，並無扭曲伊意故為錯載情形，又較
    為貼近案發時點，記憶深刻，可立即反應所知，不致因時隔
    日久而遺忘案情，且無事後串謀或來自被告同庭在場之壓力
    而故為被告飾卸脫罪之機會，堪認證人丁○○偵查中所稱向
    被告購買毒品甲基安非他命之證詞，較為真實而可信，伊事
    後改稱是二人合資、一起施用云云，無足為採。復參以證人
    丁○○與被告間係自小即認識之鄰居，又無深仇大恨，已據
    伊陳明在卷，而販賣毒品犯行乃屬重罪，對於被告個人之權
    益至關重大，證人丁○○亦是毒品圈內人，對此當知之甚詳
    ，衡情伊應無由虛捏被告販毒經過，徒使被告承擔終生監禁
    之嚴峻處罰後果。再者，證人丁○○在偵查中亦具結擔保伊
    證述之真實性，當無故意誣陷被告並自陷偽證罪處罰危險之
    理。本院斟酌前述各項證據之調查結果，經比較證人前後不
    一之證述，認證人丁○○於警詢、偵訊及本院初始時所證，
    核與事實較為接近，應係合理可採，故證人丁○○於本院該
    次審理時嗣後改異前詞，明顯為迴護被告之語，委不足取。
(三)證人林文千、陳彥宏、丁○○、戊○○、乙○○、林碧月於
    警詢、偵訊時，證人何志城於警訊中，就被告確有以電話方
    式聯絡及販售毒品海洛因或甲基安非他命之基本事實，皆已
    為確切之供述，雖該等證人對於向被告購買毒品之總次數、
    時間、地點、數量、價錢等細節，因已經過相當時間，所證
    或有出入，而無法完全確定，然證人之陳述有部分前後不符
    ，或相互間有所歧異時，究竟何者為可採，法院仍得本其自
    由心證予以斟酌，非謂一有不符或矛盾，即應認其全部均為
    不可採信；茍其基本事實之陳述與真實性無礙時，非不得予
    以採信（最高法院七十四年臺上字第一五九九號判例意旨可
    資參照）。況人之記憶有限，常隨時間之經過而有所遺忘，
    自不能期待該等證人刻意記憶各項細節，且施用毒品之人因
    癮頭一來急需購買毒品解癮，未解癮前之焦躁難耐以致心神
    均傾注於搜尋毒品以供施用，無暇記憶每次毒品交易金額、
    時地或次數，及至解癮後之藥害反應，更使施用毒品之人無
    法明確記憶交易細節，是為常情，則該等證人事後所為回憶
    難免略有模糊之處，當不得因指述之細節稍有不同，即認伊
    等證言不足為採；徵諸上開證人林文千、陳彥宏、丁○○、
    戊○○、乙○○分別有施用海洛因或甲基安非他命之行為，
    為伊等各於警詢中坦言，且伊等有施用毒品之前科紀錄，亦
    有臺灣高等法院在監在押全國紀錄表、內政部警政署刑案資
    訊系統個別查詢摘要表附卷可查，則伊等有施用海洛因或甲
    基安非他命之情事，應為屬實，足認該等證人所證，均信而
    有徵，堪以採信。
(四)況按目前社會上販賣毒品海洛因、甲基安非他命之犯罪型態
    不一，有所謂「大盤」、「中盤」、「小盤」販賣者，甚或
    零星交易者。在有較多量毒品交易之情形下，經深入查證，
    如機會掌握得宜，或可查獲與販賣毒品有關之毒品、販賣工
    具（諸如電子秤、帳冊、分裝袋等物）或多數知情或購買者
    等證人之證詞，以作為法院判決認定之依據，然如向大盤、
    中盤或小盤調貨再販賣予施用毒品之人，從中賺取差價者，
    亦合於販賣毒品之構成要件，惟此種販毒者手中調得之毒品
    旋即轉手，且交易方法簡單，在性質上非必須使用任何販賣
    工具，是以未查獲毒品、或磅秤等工具，並非即得為被告無
    販賣毒品行為之推論；再核販賣毒品者尤科以重度刑責，販
    賣毒品既係違法行為，當非可公然為之，亦無公定價格，且
    容易分裝並增減份量，而每次買賣之價量，可能隨時依雙方
    關係深淺、資力、需求量及對行情之認知、來源是否充裕、
    品質是否較佳、查緝是否嚴謹、購買者被查獲時供述購買對
    象之可能風險之評估等情形，而異其標準，非可一概而論；
    而購買毒品者通常亦無法探知販毒者賺取利潤幾何，是販賣
    毒品之利得，除被告坦承犯行或價量俱臻明確外，委難察得
    實情，販賣之人從價差或量差中牟利之方式雖異，其意圖營
    利之販賣行為則同一；因海洛因、甲基安非他命量微價高，
    販賣者自當對於可否獲取金錢利潤極為重視，苟非確實有利
    可圖，自無甘冒重刑之風險。綜據上述，證人林錫勳、丙○○、戊○○、乙○○、林碧月、林文千、陳彥宏、何志城、
    丁○○雖無法探知被告實際賺取利潤為何，然由上揭證據觀
    之，被告確有營利之意圖及賺取差價之行為堪已認定，被告
    辯解衡為圖卸之詞，不足採取。
(五)本案復有扣案之被告所有、持以聯絡販賣第一、二級毒品海
    洛因、甲基安非他命之ＳＡＭＳＵＮＧ牌行動電話一支及海
    洛因一包（淨重零點零六公克，空包裝重零點三一公克）可
    佐，另有毒品案監察譯文表、通聯調閱查詢單在卷足參。又
    前開海洛因一包，經送請法務部調查局以化學呈色法、氣相
    層析質譜分析法鑑驗結果，確含海洛因成分，淨重零點零六
    公克等情，有法務部調查局九十六年五月十一日、調科壹字
    第０九六二三０四０九００號鑑定通知書一份附卷可稽（見
    九十六年度偵字第二七五九卷(二)第七五頁）。
(六)又交易次數及金額，關係被告犯罪所得財物之多寡，因上開
    證人、被告對此無從精確描述，本院已盡調查能事，仍無法
    明確得知被告販賣毒品海洛因、甲基安非他命之真實次數及
    金額，則依「罪疑唯輕」之刑事法原則，乃從較有利於被告
    之事實認定，就各該證人證詞中，採認其中期間最短、次數
    最少、金額最低者，以此最有利之原則認定被告販賣之時間
    、次數及計算其犯罪所得，亦即依附表一所示之時地、次數
    、價格，作為本院論斷被告犯罪之基礎（詳情見附表一所示
    ）（至證人丙○○雖未陳稱每次所購海洛因之數量、金額為
    何，然稽之伊與被告之通訊監察譯文中，明確提及「最少要
    三千」、「只有三千而已」等語《見警卷證人丙○○與被告
    通訊監察譯文》，故採此最低金額，計算被告此部分犯罪所
    得）。基上，被告販賣第一級毒品部分，獲利二十六萬四千
    五百元，販賣第二級毒品部分，獲利五萬元。（起訴書所載
    販賣海洛因、甲基安非他命之次數、金額，容有所誤，然因
    公訴人認上開販賣之犯行均屬實質上一罪關係，而無庸另為
    無罪或不另為無罪之諭知）。
(七)被告於警偵訊中供述其毒品之來源，使檢警因而破獲其上手
    林連只一情，亦有查獲該上手林連只販賣毒品之起訴書、被
    告警詢、偵訊筆錄在卷得憑。
(八)本案事證明確，被告販賣第一級毒品海洛因、第二級毒品甲
    基安非他命之犯行堪以認定，應依法論科。
三、論罪科刑部分：
(一)按海洛因、甲基安非他命係毒品危害防制條例第二條第二項
    第一、二款所管制之第一、二級毒品，不得非法持有、販賣
    。核被告所為，係犯毒品危害防制條例第四條第一項、第二
　　項之販賣第一級、第二級毒品罪。被告持有第一、二級毒品
　  海洛因、甲基安非他命之目的既在供販賣之用，則其持有之
    低度行為應為販賣之高度行為所吸收，均不另論罪。再按學
    理上包括一罪概念中，關於集合犯之態樣，係指依一般社會
    通念，特定犯罪行為具有反覆實施之特性，而藉由法條中客
    觀構成要件之行為要素，涵括上開具有反覆實施特性之數個
    犯罪行為，僅接受一次刑法之評價為已足。因刑事法若干犯
    罪行為，本質上原具有反覆、延續實行之特徵，立法時既予
    特別歸類，定為犯罪構成要件之行為要素，則行為人基於概
    括之犯意，在密切接近之一定時、地持續實行之複次行為，
    倘依社會通念，於客觀上認為符合一個反覆、延續性之行為
    觀念者，於刑法評價上，即應僅成立一罪。學理上所稱「集
    合犯」之職業性、營業性或收集性等具有重複特質之犯罪均
    屬之，例如經營、從事業務、收集、販賣、製造、散布等行
    為概念者是（最高法院九十五年度臺上字第一０七九號判決
    意旨參照）。而在立法上，以營利為構成要件之犯罪，通常
    具有反覆、延續實施同一犯罪行為之特性，因其本質乃多數
    行為之集合或一定行為之反覆實施，故立法上予以擬制，定
    為一罪。本案被告前揭販賣毒品海洛因、甲基安非他命之行
    為，具有反覆、延續實行之特徵，從而在行為概念上，縱有
    多次販賣之舉措，仍應評價認係包括一罪之集合犯，論以被
    告一販賣第一級毒品海洛因罪、一販賣第二級毒品甲基安非
    他命罪為已足。又其所犯上開販賣第一級毒品及第二級毒品
    二罪間，犯意各別，罪名有異，應予分論併罰。被告犯販賣
    第一、二級毒品罪，有供出毒品海洛因、甲基安非他命來源
    ，並因而破獲，已如前述，應依毒品危害防制條例第十七條
    規定，減輕其刑。再本院審之被告僅係零星之小額交易，未
    因此獲有鉅額利潤，其惡性與犯罪情節較諸大量走私進口或
    長期販賣毒品之「大盤」、「中盤」毒販有重大差異，對社
    會治安及國民健康之危害較輕，因本身亦染有施用毒品惡習
    ，致罹販毒重典，本院衡以上情，認其犯罪情狀尚非無可憫
    恕，就販賣第一級毒品部分，縱使科處最輕法定本刑猶嫌過
    重，在客觀上足以令人同情，爰依刑法第五十九條規定，就
    被告所犯販賣第一級毒品罪部分，酌予遞減輕其刑。爰審酌
    被告明知施用毒品有害身心健康，竟憑販賣戕害身心之海洛
    因、甲基安非他命牟利，助長施用毒品之惡行，行為殊不可
    取，及其犯罪動機、方法、手段、品行、智識程度、販賣期
    間長短、次數、犯罪所得，暨犯後坦承部分犯行等一切情狀
    ，分別量處如主文所示之刑，並依刑法第五十一條第五款之
    規定，定其應執行刑，併因認依被告所犯二罪之性質，均有
    褫奪公權之必要，依刑法第三十六條、第三十七條第二項之
    規定，分別宣告褫奪公權六、二年，及依刑法第五十一條第
    八款宣告應執行期間，以示懲儆。
(二)按毒品危害防制條例第十八條第一項規定，得諭知沒收並銷
    燬之者，以查獲之第一、二級毒品及專供製造或施用毒品之
    器具為限，並不及於毒品之外包裝。而毒品外包裝既係用於
    包裹毒品，防其裸露、潮濕，便於攜帶販賣，亦係供販賣毒
    品所用之物，應依毒品危害防制條例第十九條第一項之規定
    宣告沒收之，方屬適法（最高法院九十二年度臺上字第一二
    八八號判決意旨參照）。扣案如附表二編號一所示之第一級
    毒品海洛因一包（合計淨重零點零六公克），係毒品危害防
    制條例第二條第二項第一款所稱之第一級毒品，應依同條例
    第十八條第一項前段之規定，於被告販賣第一級毒品罪項下
    ，宣告沒收銷燬之；扣案如附表二編號二所示之裝放海洛因
    外包裝袋一個，為被告所有，亦經被告供明，爰依毒品危害
    防制條例第十九條第一項規定，於被告販賣第一級毒品罪項
    下，宣告沒收。又附表二編號三所示之ＳＡＭＳＵＮＧ牌行
    動電話一支（不含ＳＩＭ卡，因行動電話門號ＳＩＭ卡，係
    使用者向電信業者申請租用而只取得使用權，並非申請使用
    者所有，故僅就話機部分沒收，門號卡不得宣告沒收），屬
    被告所有供販賣第一、二級毒品犯罪使用之物，為被告所陳
    明，應依毒品危害防制條例第十九條第一項規定宣告沒收；
    再如附表三所示被告販賣第一級毒品所得利益二十六萬四千
    五百元、如附表四所示販賣第二級毒品所得利益五萬元，雖
    皆未扣案，仍應依毒品危害防制條例第十九條第一項後段規
    定，分別於販賣第一、二級毒品罪項下諭知沒收，如全部或
    一部不能沒收時，以其財產抵償之。另其餘扣案之ＤＩＧＩ
    ＴＡＬ牌、ＭＯＴＯＲＯＬＡ牌行動電話各一支，均非被告
    所有，亦未供被告本案販賣毒品所用，業據被告供陳在卷，
    且非違禁物，亦無積極事證足資證明該等物品係被告所有，
    供其上開犯行所用、所預備或所得之物，爰不予宣告沒收。
據上論斷，應依刑事訴訟法第二百九十九條第一項前段，毒品危
害防制條例第四條第一項、第二項、第十七條、第十八條第一項
前段、第十九條第一項，刑法第十一條、第五十一條第五款、第
八款、第五十九條、第三十七條第二項，判決如主文。
本案經檢察官郭玄義到庭執行職務。
中　　華　　民　　國　　96　　年　　11　　月　　23　  日
                  刑事第四庭    審判長法  官  周淡怡
                                      法  官  吳永梁
                                      法  官  周莉菁
以上正本證明與原本無異。
如不服本判決，應於判決送達後十日內向本院提出上訴狀（須附
繕本），上訴於臺灣高等法院臺中分院。
中　　華　　民　　國　　96　　年　　11　　月　　29　  日
                                      書記官  黃當易
附表一：
被告販賣第一、二級毒品海洛因、甲基安非他命部分
（下述購毒者施用毒品部分，均由檢察官另行處理）
（時間：民國。金額：新臺幣）
┌──┬────┬─────┬─────┬─────────────┬───────┐
│編號│販賣對象│販賣時間  │交易地點  │販賣毒品之種類、次數及價格│   所得財物   │
│    │        │          │          │                          │              │
├──┼────┼─────┼─────┼─────────────┼───────┤
│1   │林錫勳  │95年年底  │臺中市五權│3000元之海洛因：2次       │共計6000元    │
│    │（已歿）│          │西路、精誠│                          │              │
│    │        │          │29街林連只│                          │              │
│    │        │          │住處旁    │                          │              │
├──┼────┼─────┼─────┼─────────────┼───────┤
│2   │丙○○  │95年8月間 │同上      │3000元之海洛因：2次       │共計6000元    │
│    │        │          │          │                          │              │
├──┼────┼─────┼─────┼─────────────┼───────┤
│3   │戊○○  │自95年8月 │同上      │3000元之海洛因：2次       │共計6000元    │
│    │        │間某日起  │          │                          │              │
│    │        │          │          │                          │              │
├──┼────┼─────┼─────┼─────────────┼───────┤
│4   │乙○○  │95年8月間 │同上      │30000元之海洛因：8次      │海洛因部分共計│
│    │林碧月  │某日起    │          │12000元之安非他命：1次    │240000元      │
│    │        │          │          │10000元之安非他命：1次    │安非他命部分共│
│    │        │          │          │9000元之安非他命：1次     │計31000元     │
│    │        │          │          │                          │              │
├──┼────┼─────┼─────┼─────────────┼───────┤
│5   │乙○○  │95年8月間 │中彰快速道│12000元之安非他命：1次    │12000元       │
│    │        │某日      │路銀行山某│                          │              │
│    │        │          │卡拉OK店  │                          │              │
├──┼────┼─────┼─────┼─────────────┼───────┤
│6   │林文千  │96年2月中 │彰化縣花壇│500元之海洛因：3次        │共計1500元    │
│    │        │旬、3月間 │鄉○○路與│                          │              │
│    │        │          │中彰快速道│                          │              │
│    │        │          │路路口、彰│                          │              │
│    │        │          │化師範大學│                          │              │
│    │        │          │附屬高級工│                          │              │
│    │        │          │業職業學校│                          │              │
│    │        │          │門口      │                          │              │
├──┼────┼─────┼─────┼─────────────┼───────┤
│7   │陳彥宏  │自95年年底│彰化縣花壇│500元之海洛因：4次        │共計2000元    │
│    │        │某日起至96│鄉○○路與│                          │              │
│    │        │年2月間   │中彰快速道│                          │              │
│    │        │          │路路口之7-│                          │              │
│    │        │          │11便利商店│                          │              │
│    │        │          │          │                          │              │
├──┼────┼─────┼─────┼─────────────┼───────┤
│8   │何志城  │95年9月間 │彰化市金馬│1000元之安非他命：1次     │1000元        │
│    │        │          │路何志城之│                          │              │
│    │        │          │住處      │                          │              │
├──┼────┼─────┼─────┼─────────────┼───────┤
│9   │丁○○  │自95年8月 │彰化市彰南│3000元之海洛因：1次       │海洛因部分3000│
│    │        │間某日起  │路3段307巷│6000元之安非他命：1次     │元            │
│    │        │          │77弄23號林│                          │安非他命部分60│
│    │        │          │坤宏住處附│                          │00元          │
│    │        │          │近        │                          │              │
└──┴────┴─────┴─────┴─────────────┴───────┘
附表二：
一、扣案之海洛因一包（淨重零點零六公克）。
二、裝放海洛因之外包裝袋一個。
三、扣案之ＳＡＭＳＵＮＧ牌行動電話一支（不含ＳＩＭ卡）。
附表三：
未扣案販賣海洛因所得新臺幣二十六萬四千五百元。
附表四：
未扣案販賣甲基安非他命所得新臺幣五萬元。
附錄本判決論罪科刑法條：
毒品危害防制條例第四條：
製造、運輸、販賣第一級毒品者，處死刑或無期徒刑；處無期徒
刑者，得併科新臺幣一千萬元以下罰金。
製造、運輸、販賣第二級毒品者，處無期徒刑或七年以上有期徒
刑，得併科新臺幣七百萬元以下罰金。
製造、運輸、販賣第三級毒品者，處五年以上有期徒刑，得併科
新臺幣五百萬元以下罰金。
製造、運輸、販賣第四級毒品者，處三年以上十年以下有期徒刑
，得併科新臺幣三百萬元以下罰金。
製造、運輸、販賣專供製造或施用毒品之器具者，處一年以上七
年以下有期徒刑，得併科新臺幣一百萬元以下罰金。
前五項之未遂犯罰之。
